臺灣高雄地方法院刑事判決　　　　　 100年度審易字第3365號
公　訴　人　臺灣高雄地方法院檢察署檢察官
被　　　告　陳盟元
上列被告因竊盜案件，經檢察官提起公訴（100年度偵字第7213
號），本院裁定進行簡式審判程序，判決如下：
    主  文
陳盟元犯攜帶兇器竊盜未遂罪，處有期徒刑陸月，如易科罰金，
以新臺幣壹仟元折算壹日。
    事實及理由
一、被告陳盟元所犯係死刑、無期徒刑、最輕本刑為3 年以上有
    期徒刑以外之罪，其於準備程序中就被訴事實為有罪之陳述
    ，經告知簡式審判程序之旨，並聽取公訴人、被告之意見後
    ，本院認為適宜而裁定進行簡式審判程序，先予敘明。
二、本件犯罪事實及證據，除起訴書犯罪事實欄一第4 行「持客
    觀上足以作為兇器使用之衝心柱」應補充為「持客觀上對人
    之生命、身體具殺傷力而足供兇器使用之衝心柱1 支（未扣
    案）」，以及證據欄補充「被告於本院審理時之自白」外，
    餘均引用起訴書之記載（詳如附件）。
三、論罪科刑：
(一)、查被告行為後，刑法第321 條第1 項業於100 年1 月26日修
    正公布，並於同年月28日生效施行。按行為後法律有變更者
    ，適用行為時之法律，但行為後之法律有利於行為人者，適
    用最有利於行為人之法律，刑法第2 條第1 項定有明文。查
    修正前刑法第321 條第1 項規定：「犯竊盜罪而有左列情形
    之一者，處6 月以上、5 年以下有期徒刑：一、於夜間侵入
    住宅或有人居住之建築物、船艦或隱匿其內而犯之者。二、
    毀越門扇、牆垣或其他安全設備而犯之者。三、攜帶兇器而
    犯之者。四、結夥三人以上而犯之者。五、乘火災、水災或
    其他災害之際而犯之者。六、在車站或埠頭而犯之者」；修
    正後刑法第321 條第1項 則規定：「犯竊盜罪而有下列情形
    之一者，處6 月以上、5 年以下有期徒刑，得併科新臺幣10
    萬元以下罰金：一、侵入住宅或有人居住之建築物、船艦或
    隱匿其內而犯之者。二、毀越門扇、牆垣或其他安全設備而
    犯之者。三、攜帶兇器而犯之者。四、結夥三人以上而犯之
    者。五、乘火災、水災或其他災害之際而犯之者。六、在車
    站、埠頭、航空站或其他供水、陸、空公眾運輸之舟、車、
    航空機內而犯之者」，經比較新舊法之規定，新法法定刑除
    增加「得併科10萬元以下罰金」之罰金刑外，並刪除原第1
    款「於夜間」之要件，且就第6 款增加「航空站、其他供水
    、陸、空公眾運輸之舟、車、航空機內」之要件，核均屬加
    重刑罰或擴大加重竊盜構成要件之涵攝範圍，是修正後刑法
    第321 條第1 項之規定並未較有利於被告，自應適用被告行
    為時即修正前刑法第321 條第1 項之規定，合先敘明。
(二)、次按，刑法第321 條第1 項第3 款之攜帶兇器竊盜罪，係以
    行為人攜帶兇器竊盜為其加重條件，此所謂兇器，其種類並
    無限制，凡客觀上足對人之生命、身體、安全構成威脅，具
    有危險性之兇器均屬之，且祇須行竊時攜帶此種具有危險性
    之兇器為已足，並不以攜帶之初有行兇之意圖為必要（最高
    法院79年台上字第5253號判例意旨參照）。查被告本件係以
    金屬製成、長度約10公分之衝心柱1 支打破車窗行竊，業據
    被告自承在卷（見偵卷第20頁、本院卷第23頁），足見被告
    所持之衝心柱質地相當堅硬，始可能將該車窗打破，堪認該
    衝心柱在客觀上足對人之生命、身體安全構成威脅，具有危
    險性，應屬兇器無訛。是核被告所為，係犯修正前之刑法第
    321 條第2 項、第1 項第3 款之攜帶兇器竊盜未遂罪。被告
    已著手於竊盜行為之實施，惟未生竊得財物之結果，其犯罪
    尚屬未遂，為未遂犯，爰依刑法第25條第2 項規定，按既遂
    犯之刑度減輕其刑。
(三)、爰審酌被告，四肢健全，有謀生能力，不思以正當方法獲取
    財物，僅因無業、打零工，竟攜帶兇器竊取他人財物欲加以
    變賣，顯見其不知尊重他人財產上之權益，法治觀念薄弱，
    所為實屬不該；惟念及被告於本院審理時尚能坦承犯行，態
    度尚可，且尚未得手，並考量其犯罪之動機、目的、手段及
    所生危害等一切情狀，量處如主文所示之刑，併諭知如主文
    所示易科罰金之折算標準，以資懲儆。至被告持以行竊之衝
    心柱1 支，據被告供稱係其友人吳凌豪所有之物，且於行竊
    後已返還予吳凌豪等語明確（見本院卷第23頁），本院自無
    從宣告沒收，併予敘明。
據上論斷，應依刑事訴訟法第273 條之1 、第299 條第1 項前段
、第310 條之2 、第454 條第2 項，刑法第2 條第1 項前段、第
25條第2 項、第41條第1 項前段，修正前刑法第321 條第2 項、
第1 項第3 款，判決如主文。
本案經檢察官劉慕珊到庭執行職務。
中    華    民    國   100    年    10    月    31    日
                  刑事第十庭  法  官  林書慧
以上正本證明與原本無異。
如不服本判決應於收受判決後10日內向本院提出上訴書狀，並應
敘述具體理由。其未敘述上訴理由者，應於上訴期間屆滿後20日
內向本院補提理由書（均須按他造當事人之人數附繕本），切勿
逕送上級法院。
中    華    民    國  100     年    10    月    31    日
                              書記官  李承悌
附錄本案論罪科刑法條：
《修正前中華民國刑法第321 條》
犯竊盜罪而有左列情形之一者，處6 月以上、5 年以下有期徒刑
：
一、於夜間侵入住宅或有人居住之建築物、船艦或隱匿其內而犯
    之者。
二、毀越門扇、牆垣或其他安全設備而犯之者。
三、攜帶兇器而犯之者。
四、結夥三人以上而犯之者。
五、乘火災、水災或其他災害之際而犯之者。
六、在車站或埠頭而犯之者。
前項之未遂犯罰之。